臺灣高等法院刑事裁定
111年度聲字第3287號
聲  請  人  臺灣高等檢察署檢察官
受  刑  人  張子恩


                    （現於法務部矯正署泰源技能訓練所執行中）
上列聲請人因受刑人數罪併罰有二裁判以上，聲請定其應執行之
刑（111年度執聲字第1592號），本院裁定如下：
    主  文
甲○○所犯如附表編號1至3所示參罪所處之刑，應執行有期徒刑陸
年貳月。
其餘聲請駁回。
    理  由
一、聲請意旨略以：受刑人甲○○因洗錢防制法等數罪，先後經判
    決確定如附表，應依刑法第53條、第51條第5款規定，定其
    應執行之刑，爰依刑事訴訟法第477條第1項聲請裁定等語。
二、准許部分：　　
  ㈠按裁判確定前犯數罪者，併合處罰之；數罪併罰，有二裁判
    以上者，依刑法第51條之規定，定其應執行之刑，刑法第50
    條第1項、第53條分別訂有明文。又數罪併罰案件之實體裁
    判確定後，即生實質之確定力，法院應受原確定裁定實質確
    定力之拘束。但如有增加經另案判決確定合於數罪併罰之其
    他犯罪，或原定應執行刑之數罪中有部分犯罪，因非常上訴
    、再審程序而經撤銷改判，或有赦免、減刑等情形，致原裁
    判定刑之基礎已經變動，或其他客觀上有責罰顯不相當之特
    殊情形，為維護極重要之公共利益，而有另定應執行刑之必
    要者，不在此限。
  ㈡經查，受刑人犯如附表編號1至3所示3罪，先後判處如附表1
    至3示之刑確定，而附表編號2、3所示之刑固曾經原確定判
    決定應執行有期徒刑5年6月，惟並未與其他罪刑合併定其應
    執行刑，有相關刑事判決書及本院被告前案紀錄表在卷可稽
    。檢察官聲請就附表編號1所示之罪與同附表編號2、3所示
    之罪定應執行刑，因屬「增加經另案判決確定合於數罪併罰
    之其他犯罪」情形，合於刑法第50條第1項規定。經審酌附
    表編號1所示加重詐欺取財罪與附表編號2、3所示詐欺取財
    及強盜罪之犯罪時間相隔逾半年，且其附表編號1、2所示之
    罪固均係詐欺取財罪，然其共犯成員及犯罪手法均有不同，
    依刑法第51條第5款所定外部性界限，在各刑中最長期有期
    徒刑5年2月以上，各刑之合併刑期有期徒刑7年2月以下，參
    酌編號2、3前定應執行刑有期徒刑5年6月，加計編號1之有
    期徒刑1年2月刑期（有期徒刑6年8月）之內部性界限，定其
    應執行刑如主文第一項所示。　　
三、駁回部分：　　
  ㈠按刑法第50條規定：「裁判確定前犯數罪者，併合處罰之。
    但有下列情形之一者，不在此限：一、得易科罰金之罪與不
    得易科罰金之罪。二、得易科罰金之罪與不得易服社會勞動
    之罪。三、得易服社會勞動之罪與不得易科罰金之罪。四、
    得易服社會勞動之罪與不得易服社會勞動之罪」、「前項但
    書情形，受刑人請求檢察官聲請定應執行刑者，依第51條規
    定定之」。據此，關於得易科罰金或得易服社會勞動之罪，
    是否與不得易科罰金或不得易服社會勞動之罪合併定應執行
    刑，現行法賦予受刑人有選擇之權。倘檢察官未經受刑人之
    請求，逕聲請法院就受刑人所犯得易科罰金或得易服社會勞
    動之罪，與不得易科罰金或不得易服社會勞動之罪合併定其
    應執行刑者，所為聲請即非適法。
  ㈡經查，受刑人所犯附表編號4所示之罪，為得易服社會勞動之
    罪，而附表編號1至3所示3罪則為不得易科罰金且不得易服
    社會勞動之罪，依上開說明，須經受刑人之請求，檢察官始
    得向法院聲請合併定其應執行刑。然遍閱全案卷證，均未見
    檢察官有何探詢受刑人之意願，亦無受刑人請求定應執行刑
    之資料。是檢察官未經受刑人之請求，提起此部分之聲請，
    於法未合，應予駁回。
據上論斷，依刑事訴訟法第477條第1項、第220條，刑法第50條
第2項、第53條、第51條第5款，裁定如主文。
中　　華　　民　　國　　111 　年　　10　　月　　6 　　日
              　　刑事第十四庭  審判長法　官  林孟宜
                                      法　官　潘怡華
                                      法　官　楊明佳
以上正本證明與原本無異。      
如不服本裁定，應於收受送達後5日內向本院提出抗告狀。
                                      書記官  尤朝松
中　　華　　民　　國　　111 　年　　10　　月　　7 　　日
附表：
 編號        1       2        3 罪名  詐欺取財 詐欺 強盜 宣告刑  有期徒刑1年2月 有期徒刑10月 有期徒刑5年2月 犯罪日期  109年7月23日 110年3月12日 110年3月12日 偵查(自訴)機關年度案號  新北地檢109年度少連偵字第423號 橋頭地檢110年度偵字第3879、5730號；併辦案號：橋頭地檢110年度偵字第8619、9915號 橋頭地檢110年度偵字第3879、5730號；併辦案號：橋頭地檢110年度偵字第8619、9915號 最後事實審 法    院 新北地院 高雄高分院 高雄高分院  案    號 110年度訴字第524號 111年度上訴字第93號 111年度上訴字第93號  判決日期 110年12月14日 111年5月24日 111年5月24日 確定判決 法    院 新北地院 高雄高分院 高雄高分院  案    號 110年度訴字第524號 111年度上訴字第93號 111年度上訴字第93號  判    決確定日期 111年1月26日 111年6月23日 111年6月23日 備註   編號2、3所示2罪曾經原確定判決定應執行有期徒刑5年6月  

 編號          4 （本欄空白） （本欄空白） 罪名  洗錢防制法 （本欄空白） （本欄空白） 宣告刑  有期徒刑5月，併科罰金新臺幣4萬元 （本欄空白） （本欄空白） 犯罪日期  110年1月9日至110年1月11日 （本欄空白） （本欄空白） 偵查(自訴)機關年度案號  宜蘭地檢110年度偵字第3448、3449、4501、5122、7461號；併辦案號：橋頭地檢111年度偵字第3069號、宜蘭地檢111年度偵字第389號 （本欄空白） （本欄空白） 最後事實審 法    院 臺灣高院 （本欄空白） （本欄空白）  案    號 111年度上訴字第730號 （本欄空白） （本欄空白）  判決日期 111年7月28日 （本欄空白） （本欄空白） 確定判決 法    院 臺灣高院 （本欄空白） （本欄空白）  案    號 111年度上訴字第730號 （本欄空白） （本欄空白）  判    決確定日期 111年8月25日 （本欄空白） （本欄空白）